臺灣苗栗地方法院民事小額判決 
                       110年度苗小字第561號
原      告  第一產物保險股份有限公司

法定代理人  李正漢  


訴訟代理人  陳政民  
被      告  許時恩  

上列當事人間請求侵權行為損害賠償事件，本院於民國110年8月
30日言詞辯論終結，判決如下：
    主      文
一、被告應給付原告新臺幣（下同）2萬2,509元，及自民國110
    年5月18日起至清償日止，按年息5％計算之利息。
二、原告其餘之訴駁回。
三、訴訟費用1,000元由被告負擔500元，餘由原告負擔。
四、本判決原告勝訴部分得假執行。 
    事實及理由
壹、程序事項：被告未於言詞辯論期日到場，核無民事訴訟法第
    386 條各款所列情形，爰依原告之聲請，由其一造辯論而為
    判決。  
貳、實體事項 
一、原告主張：被告於民國108年9月7日14時許，駕駛車牌號碼0
    000-00號自用小客車（下稱被告車輛），行經苗栗縣竹南鎮
    台一線與全天路處，因未注意車前狀況之過失行為，不慎碰
    撞原告承保訴外人林亞儒所有、李宏呈駕駛之車牌號碼000-
    0000號自用小客車（下稱系爭車輛），致系爭車輛受損，需
    支出修理費用4萬4,630元（含工資7,258元、零件2萬8,372
    元及烤漆9,000元）。原告已依保險契約給付被保險人上開
    款項取得保險代位權。為此，爰依侵權行為法律關係及保險
    法第53條第1項前段規定，提起本件訴訟等語，並聲明：被
    告應給付原告4萬4,630元，及自起訴狀繕本送達翌日起至清
    償日止，按年息5％計算之利息。
二、被告未於言詞辯論期日到場亦未提出書狀作何聲明或陳述。
三、查原告主張之事實，業據其提出苗栗縣警察局竹南分局竹南
    派出所道路交通事故當事人登記聯單、第一產物保險股份有
    限公司汽車保險計算書、系爭車輛行車執照、車損照片、匯
    豐汽車股份有限公司匯豐頭份廠出具之估價單及統一發票等
    件為證（見本院卷第17至43頁），並有苗栗縣警察局竹南分
    局檢送之道路交通事故調查資料在卷可稽（見本院卷第49至
    67頁）。而被告經合法通知，未於言詞辯論期日到場爭執，
    復未提出書狀供本院斟酌，依民事訴訟法第436條之23準用
    第436條第2項、第280條第3項準用同條第1項規定，視同自
    認。是本院審酌上開證據，堪信原告之主張為真實。
四、按汽車、機車或其他非依軌道行駛之動力車輛，在使用中加
    損害於他人者，駕駛人應賠償因此所生之損害。民法第191
    條之2前段定有明文。次按汽車行駛時，駕駛人應注意車前
    狀況，並隨時採取必要之安全措施。道路交通安全規則第94
    條第3項亦有明定。被告於前揭時、地駕駛車輛時，並無不
    能注意之情事，卻仍疏未注意車前狀況致生本件事故，依上
    開規定，自應負損害賠償責任。再按不法毀損他人之物者，
    被害人得請求賠償其物因毀損所減少之價額。民法第196條
    定有明文。依前揭規定請求賠償物被毀損所減少之價額，得
    以修復費用為估定之標準，但以必要者為限，而修理材料以
    新品換舊品，應予折舊（最高法院77年度第9次民事庭會議
    決議參照）。系爭車輛出廠年月為105年5月（未載日者以15
    日計算），有行車執照附卷可佐（見本院卷第25頁），截至
    事故發生日即108年9月7日止，已使用3年3月23日。系爭車
    輛之修復費用，依原告所提估價單之記載，其中零件費用為
    2萬8,372元（見本院卷第29頁），應予折舊，方屬公允。依
    行政院所頒固定資產耐用年數表及固定資產折舊率之規定，
    【非運輸業用客車、貨車】之耐用年數為5年，依定率遞減
    法每年折舊1000分之369，另依營利事業所得稅查核準則第9
    5條第6項規定「固定資產提列折舊採用定率遞減法者，以1
    年為計算單位，其使用期間未滿1年者，按實際使用之月數
    相當於全年之比例計算之，不滿1月者，以1月計」，則零件
    扣除折舊後之修復費用估定為6,251元（詳如附表之計算式
    ），再加計不扣除折舊之工資費用7,258元、烤漆9,000元（
    見本院卷第29頁），合計之必要修復費用應為2萬2,509元（
    計算式：6,251+7,258+9,000＝22,509），逾此範圍，為無理
    由。
五、按被保險人因保險人應負保險責任之損失發生，而對第三人
    有損害賠償請求權者，保險人得於給付保險金後，代位行使
    被保險人對於第三人之請求權。保險法第53條第1項前段定
    有明文。而此項法定代位權之行使，有債權移轉之效果，故
    於保險人給付賠償金額後，被保險人對於第三人之請求權即
    移轉於保險人（最高法院69年度台上字第923號判決意旨參
    照）。本件原告已依保險契約賠付系爭車輛之修復費用，依
    前開說明，其自得代位行使被保險人對被告之損害賠償請求
    權。從而，原告依侵權行為及保險代位法律關係，請求被告
    給付2萬2,509元，及自起訴狀繕本送達翌日即110年5月18日
    （110年5月17日補充送達，見本院卷第91頁）起至清償日止
    ，按年息5％計算之利息，為有理由，應予准許。逾此範圍之
    請求，為無理由，應予駁回。
六、本件原告勝訴部分，係適用小額程序所為被告敗訴之判決，
    依民事訴訟法第436條之20規定，應依職權宣告假執行。
七、本件事證已臻明確，原告其餘攻擊防禦方法及所提證據，經
    核與判決結果不生影響，爰不另逐一論駁。
八、訴訟費用負擔之依據：民事訴訟法第79條。
中    華    民    國   110    年    9     月    15    日
                  苗栗簡易庭  法  官  顏碩瑋
以上正本係照原本作成。
如不服本判決，應於判決送達後20日內，以判決違背法令為理由
，向本院提出上訴狀並表明上訴理由，及須按他造當事人之人數
附繕本。如委任律師提起上訴者，應一併繳納上訴裁判費。
上訴理由應表明：
一、原判決所違背之法令及其具體內容。
二、依訴訟資料可認為原判決有違背法令之具體事實。
如未表明上訴理由者，應於上訴後20日內向本院提出上訴理由。
當事人如對本件訴訟內容有所疑義，得聲請閱卷。　　　　　　                              書記官  陳慧玲
中　　華　　民　　國　　110 　年　　9 　　月　　15　　日
附表
-----
折舊時間           金額
第1年折舊值        28,372×0.369=10,469
第1年折舊後價值    28,372-10,469=17,903
第2年折舊值        17,903×0.369=6,606
第2年折舊後價值    17,903-6,606=11,297
第3年折舊值        11,297×0.369=4,169
第3年折舊後價值    11,297-4,169=7,128
第4年折舊值        7,128×0.369×(4/12)=877
第4年折舊後價值    7,128-877=6,251